【裁判字號】    97,易,397
【裁判日期】    971230
【裁判案由】    竊盜
【裁判全文】
臺灣花蓮地方法院刑事判決               97年度易字第397號
公  訴  人  臺灣花蓮地方法院檢察署檢察官
被      告  戊○○
                    （現因另案於臺灣花蓮監獄執行中）
上列被告因竊盜案件，經檢察官提起公訴（97年度偵字第3865號
），本院判決如下：
    主  文
戊○○犯攜帶兇器竊盜罪，累犯，處有期徒刑拾月，未扣案之油
壓剪壹把沒收。
    事  實
一、戊○○於民國93年間因竊盜案件，經本院判處有期徒刑8 月
    ，緩刑2 年確定，於94年間又因竊盜等案件，經本院分別判
    處有期徒刑5月及應執行有期徒刑9月確定，前開緩刑經本院
    撤銷後，上開徒刑接續執行，於96年2 月14日因縮短刑期假
    釋出監，於96年6 月22日縮刑期滿執行完畢。詎猶不知悔改
    ，仍意圖為自己不法所有，於96年9月29日上午8時25分許，
    攜帶客觀上可為兇器使用之油壓剪（未扣案）1 把，駕駛車
    牌號碼2257—SN號自用小貨車由花蓮縣花蓮市○○路○ 段36
    巷220號房屋（下稱220號房屋）後方產業道路旁之小路進入
    上開220號房屋，竊取丁○○所有之馬達5顆及不明重量廢鐵
    1 批，得手後，以上開小貨車載離現場。
    嗣經警調閱花蓮縣花蓮市○○路○段36巷220號後方產業道路
    路口監視錄影光碟而循線查獲。
二、案經花蓮縣警察局花蓮分局報告臺灣花蓮地方法院檢察署檢
    察官偵查起訴。
    理  由
一、證據能力部分：
  (一)按被告以外之人於審判外之言詞或書面陳述，除法律有規定
    者外，不得作為證據。被告以外之人於審判外之陳述，雖不
    符前四條（指刑事訴訟法第159條之1至第159條之4）之規定
    ，而經當事人於審判程序同意作為證據，法院審酌該言詞陳
    述或書面陳述作成時之情況，認為適當者，亦得為證據。刑
    事訴訟法第159條第1項、第159條之5第1 項，分別定有明文
    。查被告對於檢察官所提出甲○○、丙○○、丁○○於警詢
    、偵查中之書面陳述筆錄及其他文書證據，均不爭執證據能
    力，上開審判外筆錄具相當之可信性，依前述「同意性」之
    傳聞法則例外規定，本件判決所引用被告以外之人於審判外
    之陳述均具證據能力。
  (二)卷附監視錄影光碟、照片、通聯紀錄等，並非供述證據，無
    傳聞法則之適用，與本案具有關聯性，且上開物證經偵辦員
    警合法取得，具有證據能力。
二、認定犯罪事實之證據及理由：
  (一)被告戊○○攜帶油壓剪1 把，駕駛車牌號碼2257—SN號自小
    貨車在花蓮縣花蓮市○○路○段36巷220 號房屋（下稱220號
    房屋），竊取丁○○所有鐵製物品之事實，業據被告戊○○
    於本院審理中供認不諱，並據證人甲○○於警詢證述：「96
    年9月29日上午7時許到花蓮市○○路○段220號房屋（下稱22
    0 號房屋）找戊○○，當時戊○○在竊取該屋內裡面的廢鐵
    ，並將廢鐵搬至2257—SN號自小貨車上」等語在卷（見警卷
    甲○○97年5月22日警詢筆錄）。又被告戊○○於96年9月29
    日上午6時26 分許駕駛車牌號碼2257—SN號自小貨車（空車
    ）經過22 0號房屋後方產業道路，將車停在附近，先在產業
    道路路口左顧右盼，嗣手拿綠色長型袋子（內為油壓剪1 把
    ）往220號房屋方向走去，於8時19分53秒攜該綠色袋子走往
    停車方向，於8時24分55 秒許駕駛上開小貨車沿產業道路旁
    小路進入220號房屋後方豬舍，於8時45分48秒駕駛小貨車載
    有物品駛離現場等情形，業經本院勘驗220 號房屋後方產業
    道路路口監視器之錄影光碟屬實，有該監視錄影光碟及翻拍
    照片6 張在卷可佐。而本案監視錄影光碟內容被告所攜帶綠
    色長型袋子內之物品係油壓剪，亦據證人丙○○證述在卷（
    見丙○○97年1月22日警詢筆錄及本院97年11月18 日審理筆
    錄）。被告攜帶兇器竊盜之行為應堪認定。
  (二)被告雖辯稱非竊取220 號屋內物品，係竊取房屋圍牆之鐵製
    品云云，惟查被告係竊取屋內廢鐵，已據證人甲○○於警詢
    證述在卷，且被告所竊取物品係馬達5顆及廢鐵1批，亦有證
    人丁○○於96年10月1 日報案時所製作警詢筆錄可稽（見丁○○96年10月1 日警詢筆錄）。證人丁○○於偵查中雖證述
    「這次失竊的是廢水池的白鐵，不是馬達」云云，惟證人丁○○所說的白鐵是在97年6月10日上午7點30分所失竊，竊嫌
    為林子明，不是本案，本案丁○○當時到警局報案說是被偷
    馬達、廢鐵等情，已據證人即承辦本案竊盜案件員警乙○○
    於本院證述在卷（見本院卷第60頁），並有林子明竊盜案件
    判決書1件在卷可參，又證人丁○○確實於96年10月1日向花
    蓮縣警察局花蓮分局自強派出所報案稱失竊馬達、廢鐵等物
    ，有該次警詢筆錄可稽，證人丁○○於偵查中及本院所稱本
    案失竊物品為廢水池白鐵一節應係誤記，本案失竊物品應以
    丁○○於96年10月1日報案所稱馬達5顆、廢鐵一批為可採。
  (三)綜上所述，本案事證明確，被告犯行洵堪認定。
二、查被告行竊時所攜帶之油壓剪屬鐵製材質，質地堅硬且為長
    形狀，客觀上足以對於人之身體、生命安全構成威脅而具有
    危險性，自屬兇器無訛。核被告所為，係犯刑法第321條第1
    項第3 款之攜帶兇器竊盜罪。被告有前述事實欄所載罪刑及
    刑之執行完畢情形，有臺灣高等法院被告前案紀錄表在卷可
    憑，其於5 年以內，故意再犯本件有期徒刑以上之罪，為累
    犯，應依刑法第47條第1 項規定加重其刑。爰審酌被告有多
    次竊盜前科、其犯罪之動機、目的、手段，犯罪所生之危害
    ，犯罪後猶否認犯行，直至本院勘驗被告確有以小貨車載運
    物品離開現場之監視錄影內容始予承認等一切情狀，量處如
    主文所示之刑。被告犯本案竊盜罪所攜帶之油壓剪1 把，可
    供兇器使用，為被告所有，雖未扣案，惟無證據證明已滅失
    ，應依刑法第38條第1項第2款規定宣告沒收。
三、據上論斷，應依刑事訴訟法第284條之1、第299條第1項前段
    ，刑法第321條第1項第3款、第47條第1項、第38條第1項第2
    款，判決如主文。
本案經檢察官羅美秀到庭執行職務。
中    華    民    國    97    年    12    月    30    日
                  刑事第四庭    法  官  蔡寶樺
以上正本證明與原本無異。
如不服本判決應於收受送達後10日內向本院提出上訴書狀，並應
敘述具體理由。其未敘述上訴理由者，應於上訴期間屆滿後20日
內向本院補提理由書（均須按他造當事人之人數附繕本）「切勿
逕送上級法院」。告訴人或被害人如對於本判決不服者，應具備
理由請求檢察官上訴，其上訴期間之計算係以檢察官收受判決正
本之日期為準。
中    華    民    國    97    年    12    月    30    日
                                書記官
附錄本判決論罪之法律條文：
中華民國刑法第321條
犯竊盜罪而有左列情形之一者，處六月以上、五年以下有期徒刑
：
一、於夜間侵入住宅或有人居住之建築物、船艦或隱匿其內而犯
    之者。
二、毀越門扇、牆垣或其他安全設備而犯之者。
三、攜帶兇器而犯之者。
四、結夥三人以上而犯之者。
五、乘火災、水災或其他災害之際而犯之者。
六、在車站或埠頭而犯之者。
前項之未遂犯罰之。


司法院資訊處製作；財團法人民間司法改革基金會備份。
